# 陈老师：股东享受固定最低回报的会计处理

提问人：夕阳无语 时间：2015-12-28 11:53:22
陈老师，您好
假设A公司原持有C公司100%股权，现A将其60%的股权以公允价转让给集团内关联方B。公司章程规定，公司按股东的股权比例分红；A和B同时约定，B每年享受的C公司股权收益分红为其出资额的15%，如果分红低于该比例，则由A公司补足。(C公司仅设置执行董事)
请问陈老师，上述安排对会计处理影响： 1 ）B公司是否可以控制C公司并编制合并财务报表？ 2 ）最低分红为出资额的15%是否视为优先股？如是，涉及的公司(A, B, C)将如何会计处理？
非常感谢。

回答人：chenyiwei
1 、应考虑该安排是否具有合理的商业理由，是否为关联方之间的利益输送。在考虑控制权问题时，应充分考虑B享受A提供的最低收益保障的影响，即B是否因此没有动机取得对C的控制权，而A是否因此有动机保留对C的控制权。 2 、不属于优先股，因为这是由外部而不是由被投资公司自身提供的保证。 3 、此事项对C无特殊影响，只需做实收资本明细变更的处理即可。对A应考虑所承担的保证最低收益的义务是否为实质性的，考虑就未来需承担的差额补足义务的折现值确认一项预计负债，并相应减少所确认的股权转让收益。